# 陈版主，请教您关于采矿权相关的会计处理

提问人：wx_5cc504f30217 时间：2019-04-28 09:51:50
陈版主，您好！请教一个关于采矿权相关的会计处理。
公司从国土局拍卖获得一项采石采矿权，双方合同约定，根据付款进度发放采矿权证，总额 20 亿元，分 2 年付清（第一次 10 亿元，第二次 5 亿元，第三次 5 亿元），那按照付款进度来获取采矿权证，如何入账？是按照20 亿元入账，还是 10 亿元入账（延期付款费用如何考虑？）？另外，在获得采矿权证前，还需要一段时间，这期间如何会计处理？

回答人：chenyiwei
“按照付款进度来获取采矿权证” 是否可以明确划分为三个独立的采矿区域？三张采矿权证分别对应于不同的矿种、区域？各次可以独立开采？如果1927 、财会[2018]15号财政部关于修订印发 2018 年度一般企业财务报表格式的通知及解读目录是，则在每次付款时分别确认一项无形资产；如否，则需结合具体情况进一步分析。
如果取得采矿权证之前尚未投入矿井建设和开采，则对尚未获得的采矿权和尚未支付的价款无需会计处理；反之应先入账采矿权和其他应付款（或长期应付款）。